臺灣高雄地方法院刑事判決　　　　　100年度交簡上字第232號
上　訴　人
即　被　告　蔡文和
上列上訴人即被告因過失傷害案件，不服本院高雄簡易庭中華民
國100年9月19日100年度交簡字第2973 號刑事簡易判決（聲請簡
易判決處刑案號：100年度偵字第3118號），提起上訴，本院第
二審合議庭判決如下：
    主  文
上訴駁回。
    事實及理由
一、本案之犯罪事實、證據及理由，爰引用第一審判決書（含聲
    請簡易判決處刑書）所載（如附件）。再本判決理由所援用
    之證據資料（含供述證據及非供述證據），被告、公訴人於
    本院審理時同意作為證據，依刑事訴訟法第159條之5第1 項
    規定，認均有證據能力。又經本院審理結果，認第一審簡易
    判決之事實認定並無不當，量刑亦屬妥適，應予維持。
二、被告上訴意旨略以：本件大家都有過失，伊機車的煞車燈是
    好的，馮鎮澤的機車是直接撞上伊，他有疏失，所以沒有煞
    車痕跡，伊於案發後積極與被害人協調和解事宜，惟被害人
    提出不合理之賠償金額，致使被告無法接受，非被告不願與
    被害人和解，又被害人就事故之發生亦有過失，原判決對被
    告量刑為有期徒刑4 月，實屬過重，請求撤銷原判決，並給
    予輕判等語。
三、按量刑輕重，係屬事實審法院得依職權自由裁量之事項，苟
    已斟酌刑法第57條所定各款所列情狀而未逾越法定刑度，亦
    未濫用其權限，即不得任意指摘為違法，此有最高法院72年
    台上字第6696號、75年台上字第7033號判例意旨可資參照。
    是以，法官量刑時，如無裁量逾越或裁量濫用之明顯違法情
    事，自不得擅加指摘其違法或不當。
四、被告雖辯稱：當時第3 部機車追撞，沒有保持安全距離，大
    家都有過失，只是伊的過失比較重云云（見院2 卷第17、28
    頁）。惟查：
（一）證人即當時位於告訴人馮鎮澤機車後方之楊秀玉於本院審
      理時證稱：當天伊是騎乘機車，在高雄市大智陸橋往東第
      2 支路燈前，有看到被告與告訴人馮鎮澤的機車發生交通
      事故，事故發生後，高雄市政府警察局交通大隊鳳山分隊
      有對伊作談話紀錄，製作當時紀錄內容實在，伊精神狀況
      亦良好，員警並沒有對伊施強暴、脅迫或其他不正當方法
      ，談話紀錄內容均是出於伊自由意志陳述，就行車事故鑑
      定覆議會鑑定覆議意見書，因為被告案發當時根本沒有減
      速，他是直接停下來，就鑑定意見書其餘內容合理，在大
      智陸橋上坡路段，伊的眼睛有緊盯位於伊前方被告、馮鎮
      澤的機車，當時被告及馮鎮澤的機車是突然煞車，伊沒有
      辦法煞車，發生事故前後，伊並沒有看到伊前方車道有比
      較特殊的突發狀況，都是正常行駛等語明確（見院2 卷第
      29、30頁），與原判決所援引之證據均參核相符，堪以採
      信。
（二）其次，本件案發時被告行進當中，既無突發狀況必須減速
      下，被告逕任意驟然減速，而為肇事主因，騎乘機車在後
      之告訴人馮鎮澤、證人楊秀玉疏未注意車前狀況，亦為肇
      事次因，就此部分，業有高雄市政府交通局車輛行車事故
      鑑定委員會100年3月23日高市車鑑字第1000001619號函附
      之鑑定意見書、高雄市政府100年6月10日高市府四維交運
      管字第1000060961號函附之高雄市車輛行車事故鑑定覆議
      會鑑定覆議意見書各1份在卷可稽（見偵卷第12、13、21
      、22頁），與原審判決之認定相符。
（三）再者，被告與馮鎮澤、楊秀玉所騎乘之機車均先後緊跟在
      大智陸橋上坡路段行駛中，被告於本院審理中亦坦承「我
      行進中，並沒有轉頭回去看在後之馮、楊2 人，且係因「
      我的狗突然在滑動，我怕牠摔在地上，我才煞車」等情明
      確（見院2卷第33頁正面），顯見，本件事故之發生主因
      係因被告任意驟然減速所致，則與騎乘在後之馮、楊疏未
      注意車前狀況而未及時煞車致擦撞，並無抵觸之處，則被
      告所辯地上未有後車之煞車痕跡云云，亦無解於本件被告
      騎車肇事之過失責任。從而，上訴人上開所辯，即無可採
      。
五、本件被告犯罪事證既屬明確，原審以被告罪證明確，適用刑
    法刑法第284條第1項前段之過失傷害罪，惟被告在肇事後犯
    罪未被發覺前，向到場處理警員供承肇事，自首並接受裁判
    一節，業於警詢時陳述無訛，爰依刑法第62條前段規定減輕
    其刑，其認事用法並無違誤。又被告迄今仍未與告訴人馮鎮
    澤達成和解，上開部分均經原審衡量後，而為量處被告有期
    徒刑4 月，量刑並無失輕失重之情事。是依上開最高法院裁
    判意旨，本院就原審刑罰裁量權之行使，自應予以尊重。
六、綜上所述，本件被告指摘原審量刑過重，飾詞提起上訴，為
    無理由，應予駁回。
據上論斷，應依刑事訴訟法第455條之1第1項、第3項、第364條
、第368條，判決如主文。
本案經檢察官黃齡慧到庭執行職務。
中    華    民    國   100    年    12    月    16    日
                  刑事第五庭    審判長法  官 李昆南
                                      法  官 方錦源
                                      法  官 劉美香
以上正本證明與原本無異。
不得上訴。
中    華    民    國   100    年    12    月    19    日
                                      書記官 陳仙宜